# 请教陈老师关于施工行业质保金问题

提问人：jiaojing1209 时间：2021-01-23 19:56:00
请教陈老师，如施工合同约定按结算款的80%付款，质保金比例3%。本年共结算 100 万元，期末报表列示的时候，合同资产是 80 万元呢，还是80-100*3%=77万元，相应的非流动资产列示 3 万元？

回答人：chenyiwei
如果质保金的收款时间距离资产负债表日超过 12 个月，则质保金应列报为其他非流动资产。但对质保金无需折现。即：合同资产=20-100*3%=17万元；其他非流动资产 3 万元。